【裁判字號】    90,交抗,394
【裁判日期】    901004
【裁判案由】    違反道路交通管理處罰條例
【裁判全文】
臺灣高等法院刑事裁定                  九十年度交抗字第三九四號
    抗告人即
    受處分人  甲 ○ ○
右列抗告人因違反道路交通管理處罰條例案件，不服台灣台北地方法院八十九年度交
聲字第四七六號，中華民國九十年九月十一日第一審裁定，提起抗告，本院裁定如左
：
    主    文
原裁定撤銷，發回台灣台北地方法院。
    理    由
一、抗告意旨略以：原審交通法庭並未通知抗告人與該執勤警員對質，僅片面採信該
    警員之陳述，即認抗告人確有該交通違規事實。且台北市議會議員曾舉發台北市
    交通大隊所使用之酒測儀器誤差高達０．二七，該警員於酒測時亦表示該儀器未
    經中央標準局檢驗合格，仍執意對抗告人實施酒測，經酒測結果認抗告人呼氣所
    含酒精濃度為０．三一毫克，若扣除誤差值，抗告人根本未達處罰標準，原審未
    審酌及此，即駁回抗告人在原審之異議，為此提起本件抗告等語。
二、原裁定則以：本件受處分人甲○○於民國（下同）八十九年七月十四日凌晨零時
    十分許，駕駛ＡＹＨ─七一五號重型機車，沿「忠孝橋」機車引道由臺北市往臺
    北縣三重市方向（即由東向西方向）行駛，途經「忠孝橋」中央，為臺北市政府
    警察局交通警察大隊直屬第三分隊執勤員警丁國煒攔停，檢測其吐氣所含酒精成
    份達每公升０．三一毫克，以其有違反行為時「道路交通管理處罰條例」第三十
    五條第一項第一款規定之行為而掣單（北市警交大字第ＡＢＵ一八八０八六號）
    當場舉發，並指定應到案日期交付受處分人收受。受處分人於前揭指定應到案日
    期前向原處分機關申訴。原處分機關函請舉發單位調查結果，仍認受處分人確有
    酒後駕車違規事實，即依「道路交通管理處罰條例」第三十五條第一項第一款規
    定從輕裁處新臺幣六千元罰鍰，並吊扣其駕駛執照六個月。受處分人甲○○雖不
    否認其於前揭時、地駕駛ＡＹＨ─七一五號重型機車為警攔停，檢測其吐氣所含
    酒精成份達每公升０．三一毫克之事實，惟辯稱：執勤員警應在距離其喝最後一
    口酒十五分鐘才能檢測其吐氣所含酒精成份，且其為警攔檢前僅喝罐裝啤酒一罐
    而已，執勤員警曾告知檢測器有誤差云云。然查：(一)本件受處分人既就其於前
    揭時地駕駛重型機車為警攔停檢測前，確曾有飲酒之事實供承不諱，且其為警攔
    停檢測吐氣所含酒精成份達每公升０．三一毫克，亦有酒精成份測試表一紙在卷
    可稽。(二)況查受處分人甲○○係領有駕駛執照之駕駛人，其就「道路交通安全
    規則」第一百十四條第二款「汽車駕駛人有飲酒後其呼氣所含酒精成份超過每公
    升０．二五毫克以上之情形者，不得駕車」之規定，自應知之甚稔。證人即舉發
    本件之警員丁國煒於原審調查中亦結証稱：就受處分人駕駛該輛ＡＹＨ─七一五
    號重型機車於前揭時、地為警攔停檢測時，身上有濃烈酒味等情證述綦詳，載明
    筆錄在卷可稽。受處分人空言否認，所辯無非係卸責之詞，不足採信。受處分人
    酒後駕駛ＡＹＨ─七一五號重型機車已達酒精濃度過量之事實，洵堪信為真實。
    因而認原處分機關依行為時「道路交通管理處罰條例」第三十五條第一項第一款
    規定裁處新臺幣六千元罰鍰及吊扣駕駛執照六個月，並無不合，而駁回抗告人在
    原審之異議，固非無見。
三、經查：本件抗告人即受處分人甲○○確有於前揭時、地，於飲用啤酒一罐後騎乘
    機車為警員攔檢，並予以實施酒測，發覺抗告人吐氣後所含酒精成份達０．三一
    毫克，已逾道路交通安全規則第一百十四條第二款所規定：汽（機）車駕駛人有
   飲酒後其吐氣所含酒精成份超過每公升０．二五毫克以上之情形者，不得駕車之
    情形，固經証人即查獲本件之警員丁國煒於原審供明，抗告人亦不否認其有飲用
    啤酒一罐後騎乘機車情形，後有酒精測試成果表乙份在卷可稽，然警員丁國煒當
    時所使用供為測試酒精濃度之儀器，是否已經經濟部中央標準局檢驗合格？若未
    經檢驗合格即行使用，該儀器是否有所誤差？致影響酒測結果之正確性，均攸關
    抗告人酒後吐氣之酒精濃度是否已逾每公升０．二五毫克，得否依前開規定加以
    裁處，抗告人在原審所提異議狀中及原審調查時，均先後就該節提出辯解，原審
    雖傳訊承辦警員丁國煒到庭，惟並未就該節詳加訊問，並查明該儀器是否已檢驗
    合格，有無誤差清形，即遽以裁定駁回抗告人在原審之異議，尚嫌速斷，抗告人
    抗告意旨執此指摘原裁定失當，非無理由，應由本院將原裁定撤銷，發回原審法
    院另為適當之裁判。
四、據上論斷，應依道路交通案件處理辦法第二十六條、刑事訴訟法第四百十三條，
    裁定如主文。
中      華      民      國      九十     年     十      月      四      日
                            臺灣高等法院交通法庭
           審判長法  官  許  增  男
                                      法  官  蔡  彩  貞
                                      法  官  黃  鴻  昌
右正本證明與原本無異。
不得再抗告。
                                      書記官  黃  千  鶴
中      華      民      國      九十     年     十      月      五      日


司法院資訊處製作；財團法人民間司法改革基金會備份。
